【裁判字號】    99,簡抗,16
【裁判日期】    991229
【裁判案由】    返還信用卡消費款
【裁判全文】
臺灣士林地方法院民事裁定        九十九年度簡抗字第十六號
抗  告  人  杜航生
上列抗告人與相對人花旗（臺灣）商業銀行股份有限公司間返還
信用卡消費款事件，抗告人對於民國九十九年十月十三日本院內
湖簡易庭九十九年度湖簡字第六九二號裁定提起抗告，本院裁定
如下：
    主  文
抗告駁回。
抗告訴訟費用新臺幣壹仟元由抗告人負擔。
    理  由
一、抗告意旨略以：抗告人於民國九十九年九月十三日收到第一
    審判決，期間扣除國定假日共九天（如九月十一日、九月十
    九日、九月二十二日、九月二十五日、九月二十六日、十月
    二日、十月三日、十月九日、十月十日）確於二十日內之同
    年十月十二日提起上訴，符合判決記載送達二十日內提起上
    訴之規定，原審竟裁定將抗告人之上訴駁回，爰依法提起抗
    告，請求將原裁定廢棄等語。
二、按提起上訴，應於第一審判決送達後二十日之不變期間內為
    之；提起上訴，如逾上訴期間或係對於不得上訴之判決而上
    訴者，原第一審法院應以裁定駁回之；對於簡易程序之第一
    審裁判，得上訴或抗告於管轄之地方法院，其審判以合議行
    之；第一項之上訴及抗告程序，準用第四百三十四條第一項
    、第四百三十四條之一及第三編第一章、第四編之規定；期
    間之計算，依民法之規定；以日、星期、月或年定期間者，
    其始日不算入；以日、星期、月或年定期間者，以期間末日
    之終止，為期間之終止；於一定期日或期間內，應為意思表
    示或給付者，其期日或其期間之末日，為星期日、紀念日或
    其他休息日時，以其休息日之次日代之，民事訴訟法第四百
    四十條第一項、第四百四十二條第一項、第四百三十六條之
    一第一項、第三項、第一百六十一條、民法第一百二十條第
    二項、第一百二十一條第一項、第一百二十二條分別定有明
    文。
三、經查，本件第一審判決按抗告人之住所臺北縣汐止市（於九
    十九年十二月二十五日改制為新北市汐止區○○○街九十七
    巷三十五號五樓址送達時，因未獲會晤抗告人本人，亦無受
    領文書之同居人或受僱人，送達人乃依上開規定，於九十九
    年九月七日將應送達之文書即第一審判決寄存於送達地之警
    察機關即臺北縣（改制後為新北市）政府警察局汐止分局社
    后派出所，並製作送達通知書二份，一份黏貼於應受送達人
    住居所門首，另一份置於該送達處所信箱，以為送達，抗告
    人本人並於同年月十三日親至該派出所領取，有送達證書、
    受理訴訟文書寄存登記簿在卷可稽，且為抗告人所不爭執。
    是抗告人提起上訴之起算日期，應自收受第一審判決之翌日
    即同年月十四日起算，扣除在途期間二日，計算至同年十月
    五日（星期二）止即已屆滿，抗告人遲至同年月十二日始提
    起上訴，有本院收文章戳可憑（見原審卷第三十三頁），已
    逾上訴之不變期間。抗告人雖謂上訴期間應扣除假日等語，
    然揆諸前揭規定，期間之末日為星期日，紀念日或其他休息
    日時，始依法以其休息日之次日代之，休息日在期間中而非
    期間之末日者，不得扣除。從而，原審以抗告人之上訴為不
    合法，裁定駁回上訴，於法並無違誤，抗告意旨指摘原裁定
    不當，求予廢棄，為無理由，應予駁回。
四、依民事訴訟法第四百三十六條之一第三項、第四百九十五條
    之一第一項、第四百四十九條第一項、第九十五條、第七十
    八條，裁定如主文。
中    華    民    國    99    年    12    月    29    日
                          臺灣士林地方法院民事第三庭
                              審判長法  官  王本源
                                    法  官  周群翔
                                    法  官  孫萍萍
以上正本證明與原本無異。
本裁定不得再抗告。
中    華    民    國    99    年    12    月    29    日
                                    書記官  周玉惠

司法院資訊處製作；財團法人民間司法改革基金會備份。
